【裁判字號】    89,上易,805
【裁判日期】    890531
【裁判案由】    竊盜
【裁判全文】
臺灣高等法院高雄分院刑事判決    八十九年度上易字第八五號
    上  訴  人  己○○
    即  被  告
右上訴人因竊盜案件，不服臺灣屏東地方法院八十八年度易字第一七０三號中華民國
八十九年一月三十一日第一審判決（起訴案號：臺灣屏東地方法院檢察署八十八年度
偵字第七九一七號、第七九六七號），提起上訴，本院判決如左：
      主  文
原判決關於己○○部分撤銷。
己○○連續攜帶兇器竊盜，累犯，處有期徒刑參年，並應於刑之執行前，令入勞動場
所強制工作參年。
扣案一字型螺絲起子壹支沒收。
      事  實
一、己○○曾於八十五年間，因搶奪罪，經臺灣屏東地方法院判處有期徒刑十月，於
    八十五年九月十六日確定，於八十六年七月十九日執行完畢。猶不知悛悔，復意
    圖為自己不法之所有，並基於概括之犯意，持其自己所有客觀上具危險性而足為
    兇器之一字型螺絲起子一支，破壞汽車車門鎖之方式，連續於八十八年十二月三
    日：
    （一）十九時三十分許，在屏東縣屏東市○○路○段，竊取戊○○所有ＷＱ－九
          ０五七號小客車內之身分證一枚、印章二枚、銀行存摺八本（高雄區中小
          企業銀行存摺一本、郵政儲金簿存摺一本、臺灣中小企業銀行存摺一本、
          金鼎證券存摺二本、屏東一信合作主存摺二本、華南銀行存摺一本）及硬
          幣新臺幣（下同）二百五十元（現金已花用）等物。
    （二）十九時五十分許，在同市○○路四八六號旁空地，竊取甲○○所有ＶＩ－
          三二二六號小客車內之行車執照一枚、外套一件。
    （三）二十時許，在屏東地方法院旁停車場內，竊取丙○○所有Ｐ６－四七三八
          號小客車內之測速器一只。
    （四）二十一時二十分許，在同市大同國小旁，竊取乙○○所有ＷＪ－四九二
          號小客車內之扶手式置物箱、無線電話機及測速器各一個、錄音帶數個。
    （五）二十三時許，在同市復興國小附近，行竊丁○○所有ＷＪ－八七七號小
          客車內之財物，因車內無物而未遂。
    迨至翌（四）日凌晨三時三十分許，己○○攜帶贓物途經屏東市建國派出所前方
    時，遇警臨檢，而當場被警查獲，並扣得其所有供犯罪所用之螺絲起子一支，並
    於同日稍後送至臺灣屏東地方法院檢察署偵辦（以上毀損部分均未據告訴）。
二、詎己○○於偵訊完畢飭回後，復基於同一之竊盜概括犯意，持無法證明為其所有
    之扁型一字型螺絲起子一支，以相同手法破壞車門鎖後：
    （六）於同年月五日十四時許，在屏東市○○路檢察署宿舍旁，竊取吳傑人所有
          ＪＢ－４三九八號小客車內之鑰匙一串（四支）、錄音帶一捲。
    （七）同年月六日凌晨四時許，在同上檢察署宿舍旁，竊取羅森德所有ＶＹ－八
          二六八號小客車內之摩托羅拉ＣＤ九二八型無線電話機一支及電池一個、
          臺灣屏東地方法院檢察署服務證、郵政儲金金融卡、信用卡、現金二百五
          十元硬幣（現金已花用）等物。
    迨至同月七日二時十五分許，警方循監視錄影帶所攝，查出係己○○所為後，前
    往同市○○路○段七五八號己○○住宅，搜出吳傑人、羅森德等人失竊之贓物而
    查獲。
三、案經吳傑人、羅森德就毀損部份告訴及屏東縣警察局屏東分局報請臺灣屏東地方
    法院檢察署檢察官偵查起訴。
    理  由
一、右揭事實，業據被告己○○於警訊偵查、原審暨本院審理時均坦承不諱，核與被
    害人戊○○、甲○○、丙○○、乙○○、吳傑人及羅森德等人之指述相符，且有
    一字型螺絲起子一支扣案、贓物領據六張、監視錄影帶一捲附卷可佐，事證明確
    ，被告之犯行堪予認定。
二、核被告己○○就事實欄編號（一）、（二）、（三）、（四）、（六）、（七）
    部分所為竊盜行為，均係犯刑法第三百二十一條第一項第三款之加重竊盜既遂罪
    ；事實欄編號（五）部分，則係犯刑法第三百二十一條第一項第三款、第二項之
    加重竊盜未遂罪；事實欄編號（六）、（七）毀損車輛部分，則係犯刑法第三百
    五十四條之毀損罪。被告先後七次竊盜犯行暨前後二次毀損犯行，均分別時間緊
    接，犯意概括，應分別依連續犯之規定，各論以刑法第三百二十一條第一項第三
    款之加重竊盜既遂一罪及毀損一罪，並分別加重其刑。被告所犯事實欄編號（六
    ）、（七）部分之加重竊盜罪與毀損罪二罪間有方法結果之牽連關係，為牽連犯
    ，應從一重之刑法第三百二十一條第一項第三款之加重竊盜既遂罪處斷。被告己
    ○○曾於八十五年間，因搶奪罪，經臺灣屏東地方法院判處有期徒刑十月，於八
    十五年九月十六日確定，於八十六年七月十九日執行完畢，有臺灣高等法院被告
    全國前案紀錄表一紙附卷可證，被告於受有期徒刑之執行完畢後，五年內再犯本
    罪，應依累犯規定，遞加重其刑。扣案一字型螺絲起子一支為被告供犯罪所用之
    物，且屬被告所有，依刑法第三十八條第一項第二款規定沒收之。又被告於十二
    月五、六日竊盜所用扁型一字型螺絲起子一支，雖屬被告供犯罪所用之物，但非
    為被告所有，已據被告於原審審理時供明在卷，且非屬違禁物，爰不為沒收之諭
    知。
三、原審對被告予以論罪科刑，固非無見，惟查：（甲）被告於事實欄編號（一）、
    （二）、（三）、（四）、（六）、（七）部分所為竊盜行為，均係犯刑法第三
    百二十一條第一項第三款之加重竊盜既遂罪；被告於事實欄編號（五）所犯之竊
    盜罪係屬刑法第三百二十一條第一項第三款、第二項之加重竊盜未遂罪；原審判
    決理由欄第二項未分別就被告所犯竊盜罪所犯法條予以論述，即有未洽；又被告
    就事實欄編號（一）至（五）部分之竊盜行為，雖均有毀損他人之汽車，但未經
    被害人提出告訴，是僅應就事實欄編號（六）、（七）部分論其毀損罪，惟原判
    決理由欄第二項僅敘述被告所為係犯刑法第三百五十四條之罪，而未就事實欄編
    號（六）、（七）部分論其毀損罪，亦有未洽。（乙）被告於事實欄編號（一）
    部分所認定被告竊取之物，應包含戊○○所有之身分證一枚在內，有警訊筆錄暨
    贓物保管領結一紙附卷足憑，而原審並未論及，事實並不明確，亦屬未洽。上訴
    人即被告空言上訴，雖無理由，惟原判決既有可議，自應予撤銷改判。爰審酌被
    告一日之內行竊五次，且於被捕飭回後，仍不知悛悔，再度連續行竊二次，顯無
    悔意，惡性非輕，且目前無業等情形，量處如主文第二項所示之刑。又被告年輕
    力盛，然不思勤奮工作，有搶奪前科，素行不佳，短短一周之間七次之竊盜犯行
    ，甫經查獲，卻又再犯，毫無警惕之心，且現無業，足見其有竊盜之犯罪習慣，
    又懶惰成性，為矯正其不良習性，令入勞動埸所強制工作，係屬適當，且有必要
    ，爰依竊盜犯贓物犯保安處分條例第三條第一項第一款、第五條第一項前段、第
    四條之規定，諭知被告應於刑之執行前令入勞動場所強制工作三年，以資矯治。
據上論結，應依刑事訴訟法第三百六十九條第一項前段、第三百六十四條、第二百九
十九條第一項前段、刑法第五十六條、第三百二十一條第一項第三款、第三百五十四
條、第五十五條、第四十七條、第三十八條第一項第二款、竊盜犯贓物犯保安處分條
例第三條第一項第一款、第四條、第五條第一項前段、罰金罰鍰提高標準條判第一條
前段，判決如主文。
本案經檢察官張其主到庭執行職務。
中    華    民    國     八十九     年      五        月   三十一   日
                              臺灣高等法院高雄分院刑事第五庭
                                  審判長法官  吳水木
                                        法官  惠光霞
                                        法官  陳朱貴
右正本證明與原本無異。
不得上訴。
                                      書記官  洪梅枝
中    華    民    國     八十九     年       六       月      二    日
附錄本判決論罪之法條：
刑法第三百廿一條第一項：犯竊盜罪而有左列情形之一者，處六月以上五年以下有期
徒刑：
三、攜帶兇器而犯之者。
刑法第三百五十四條：毀棄、損壞前二條以外之他人之物，或致令不堪用，足以生損
                    害於公眾或他人者，處二年以下有期徒刑、拘役或五百元以下
                    罰金。
                                                                        Ｄ


司法院資訊處製作；財團法人民間司法改革基金會備份。
